【裁判字號】    89,訴,172
【裁判日期】    900521
【裁判案由】    毒品危害防制條例
【裁判全文】
臺灣宜蘭地方法院刑事判決                          八十九年度訴字第一七二號
    公  訴  人  臺灣宜蘭地方法院檢察署檢察官
    被      告  丙○○
    指定辯護人  本院公設辯護人  甲○○
右列被告因違反毒品危害防制條例案件，經檢察官提起公訴（八十九年度偵字第一九
六六號），本院判決如左：
    主  文
丙○○意圖販賣而持有第一級毒品，累犯，處有期徒刑拾年貳月。扣案之海洛因合計
淨重伍拾玖點壹參公克（包裝重玖點參伍公克）沒收銷燬之。電子秤壹台及海洛因分
裝空袋共計壹佰捌拾肆個均沒收。
    事  實
一、丙○○曾於民國八十五年間因違反肅清煙毒條例案件，經台灣台北地方法院判處
    有期徒刑二年七月確定，甫於八十七年十一月二十一日因縮刑期滿執行完畢，猶
    不知悔改，竟於五年內，於八十九年七月十二日凌晨二時許，在台北縣三重市○
    ○路○○街停車場內，向不詳姓名綽號「阿東」之成年男子，以新台幣（下同）
    十五萬元之價格，購得第一級毒品海洛因一大包總計毛重六十八公克，並將上開
    購得之海洛因攜至宜蘭縣礁溪鄉○○路四十七號四樓租屋處置放，除已供自己施
    用部分海洛因外（施用毒品部分另案審理），因其同居之女子懷孕，急需用錢，
    乃萌生意圖販賣第一級毒品海洛因之犯意，欲藉以賺取利潤而供生活開銷，另以
    所有之電子秤及塑膠袋為工具，準備將海洛因按重量分裝成各類小袋以供販賣，
    毛重零點三公克海洛因預定售價為一千元，毛重零點四公克海洛因預定售價為二
    千元，毛重二點三公克海洛因預定售價為一萬元，估計約可獲利五、六十萬元，
    並擬以0000000000號行動電話轉接到0000000000號行動電
    話，作為販賣海洛因之聯絡方式。丙○○已將部分海洛因分裝成毛重零點三公克
    二包、毛重零點四公克八包、毛重二點三公克十包共計為二十包，其餘尚未分裝
    完畢且均未及販售之際，即於八十九年七月十二日十九時許，為警循線在上開租
    屋處查獲，並扣得其所有包括已分裝完畢之海洛因合計淨重五十九點一三公克（
    包裝重九點三五公克）、電子秤一台，海洛因分裝空袋計有大袋二十六個、中袋
    一百五十個、小袋八個共計一百八十四個。
二、案經宜蘭縣警察局宜蘭分局報告臺灣宜蘭地方法院檢察署檢察官偵查起訴。
    理  由
一、訊據被告丙○○固不否認於右揭時地為警查獲事實欄所載物品之事實，惟矢口否
    認涉有意圖販賣而持有海洛因之犯行，辯稱：我沒有意圖要販賣，如果要賣我早
    就跑了，我是買來要自己施用，因為這樣比較省錢，分裝那麼多袋是為了容易攜
    帶，在警、偵訊時是因為藥癮發作才會那麼說云云。經查：被告於警、偵訊時已
    就購入之總價、所分裝不同重量之三類小袋之售價供述甚詳，並有包括已分裝完
    畢之海洛因合計淨重五十九點一三公克（包裝重九點三五公克）、電子秤一台，
    海洛因分裝空袋計有大袋二十六個、中袋一百五十個、小袋八個共計一百八十四
    個扣案可資證明（八十九年度保管字第八三四號），復有搜索扣押證明筆錄附卷
    可參，又經法務部調查局鑑定，扣案之海洛因成分純度為四二點五一％、純質淨
    重二五點一四公克，此有該局之鑑定通知書附卷可稽。參以所包裝完畢之海洛因
    分裝成毛重零點三公克、毛重零點四公克及毛重二點三公克三種固定重量之包裝
    ，核與查獲之空袋亦有大、中、小袋三種不同規格之包裝相符，顯見被告於警、
    偵訊所供承擬分三種重量包裝分別定價販售之內容堪予採信。是本件犯行明確，
    被告犯行已堪認定。
二、至被告辯稱海洛因僅係供自己施用，分裝係為了攜帶方便，警、偵訊時係因藥癮
    發作才會這麼說云云，惟查：被告於本院八十九年七月十三日訊問時供稱：海洛
    因是我以十五萬元買的，共六十七、八公克，還沒有賣出去，也沒有對象，我本
    身自己也有在吸等語；於本院八十九年七月二十四日訊問時亦供稱：我因為自己
    也有在吸，當初買的時候打算是自己吸用，後來想說如果有剩下來，也可以賣給
    別人等語，其雖未直接表示與警、偵訊相同之陳述，然均陳稱有販賣之意圖存在
    。況本件查獲之海洛因數量甚鉅，且有包裝完畢之三種重量包裝及三種規格之空
    袋扣案，已見前述，如係僅供自己吸食及攜帶方便之用，又何需如此大費周章分
    成三種不同重量分別包裝，被告事後翻供前詞，否認犯行，顯屬卸責之詞，不足
    採信。另卷附之手寫帳冊，被告辯稱係他人欠錢之紀錄，經本院依照被告提供之
    姓名傳訊證人乙○○、丁○○、戊○○到庭證述核與被告陳述大致相符，且上述
    三名證人除戊○○有施用毒品之前科外，其餘二人均無施用毒品前科，此有證人
    三人之台灣宜蘭地方法院檢察署刑案資料查註紀錄表各乙份在卷可參，是被告此
    部分辯解堪予採信，惟此部分僅能證明被告尚未有販賣之對象或行為，無法據此
    而否定被告意圖販賣而持有之犯行，附此敘明。
三、核被告所為，係犯毒品危害防制條例第五條第一項意圖販賣而持有第一級毒品之
    罪名。查被告曾於八十五年間因違反肅清煙毒條例案件，經台灣台北地方法院判
    處有期徒刑二年七月確定，甫於八十七年十一月二十一日因縮刑期滿執行完畢，
    此有台灣高等法院檢察署刑案紀錄簡覆表在卷可憑，其於五年內再犯本件有期徒
    刑以上之罪，為累犯，應依刑法第四十七條規定加重其刑。爰審酌被告持有之海
    洛因數量甚鉅、毒品對於國民健康、社會治安之危害性、其欲藉此牟取暴利以供
    生活開銷之犯罪動機、否認犯行及犯罪後態度等一切情狀，量處如主文所示之刑
    。又扣案之海洛因合計淨重五十九點一三公克（包裝重九點三五公克），係屬第
    一級毒品，不問屬於犯人與否，應依毒品危害防制條例第十八條第一項前段併予
    宣告沒收銷燬之。電子秤一台及海洛因分裝空袋計有大袋二十六個、中袋一百五
    十個、小袋八個共計一百八十四個，為被告犯本案犯行供犯罪所用之物，已見前
    述，均應依毒品危害防制條例第十九條第一項規定併予宣告沒收。
據上論斷，應依刑事訴訟法第二百九十九條第一項前段，毒品危害防制條例第五條第
一項、第十八條第一項前段、第十九條第一項，刑法第十一條前段、第四十七條，判
決如主文。
本案經檢察官林慧到庭執行職務。
中      華      民      國      九十    年      五      月    二十一    日
                                  臺灣宜蘭地方法院刑事第二庭
                                          法  官  林  俊  廷
右正本證明與原本無異。
如不服本判決，應於判決送達後十日內，向本院提出上訴狀。（應附繕本）
                                          書記官  陳  憲  文
中      華      民      國      九十    年      五      月    二十二    日
附錄法條
毒品危害防制條例第五條第一項
意圖販賣而持有第一級毒品者，處無期徒刑或十年以上有期徒刑，得併科新臺幣七百
萬元以下罰金。


司法院資訊處製作；財團法人民間司法改革基金會備份。
